臺灣臺中地方法院刑事判決　　　　　　　　　　　　九十一年度易字第二二六五號
　　公　訴　人　臺灣臺中地方法院檢察署檢察官
　　被　　　告　甲○○
右列被告因毒品危害防制條例案件，經檢察官聲請以簡易判決處刑（九十一年度毒偵
字第一一九三號），本院臺中簡易庭認不宜以簡易判決處刑，簽移本院刑事庭改依通
常程序審理，判決如左：
    主  文
甲○○施用第二級毒品，處有期徒刑陸月，如易科罰金，以參佰元折算壹日。扣案之
吸食器壹組沒收、第二級毒品甲基安非他命壹包（毛重壹點伍公克）沒收銷燬之。
    事  實
一、甲○○前因施用第二級毒品案件，經觀察、勒戒後，認無繼續施用毒品之傾向，
    業經臺灣臺中地方法院檢察署檢察官於民國九十年十二月一日，以九十年度毒偵
    字第三六二三號不起訴處分書為不起訴處分確定。詎其猶不知悔改，於前開不起
    訴處分後五年內，復基於施用第二級毒品甲基安非他命之犯意，於九十一年四月
    十八日中午某時許，在台中縣潭子鄉○○路○段二五號租住處房間內，以將第二
    級毒品甲基安非他命放置於吸食器加熱再吸食之方式，施用第二級毒品甲基安非
    他命一次。嗣於九十一年四月二十一日十一時二十五分許，為警於前開地點查獲
    ，並扣得其所有第二級毒品甲基安非他命一包（毛重一‧五公克）與其所有供施
    用第二級毒品甲基安非他命所用之吸食器一組。後經本院以九十一年度毒聲字第
    一一八六號刑事裁定送觀察、勒戒後，認有繼續施用毒品之傾向，而再經臺灣臺
    中地方法院檢察署檢察官以九十一年度聲戒字第五七六號聲請書向本院聲請裁定
    令入戒治處所施以強制戒治。
二、案經台中縣警察局豐原分局移請臺灣臺中地方法院檢察署檢察官偵查後聲請簡易
    判決處刑。
    理  由
一、前揭事實業據被告甲○○於本院審理時坦承不諱，復有台中縣衛生局檢驗尿水報
    告書、台中縣警察局豐原分局潭北派出所受理嫌疑人尿液採證真實姓名對照表、
    現場圖、現場照片、職務報告、扣押筆錄、扣押物品目錄表、相片、扣押物品清
    單與臺灣臺中地方法院檢察署檢察官九十年度毒偵字第三六二三號不起訴處分書
    及本院九十一年度毒聲字第一一八六號刑事裁定、九十一年毒聲字第一八四０號
    刑事裁定在卷可稽，另有第二級毒品甲基安非他命一包（毛重一‧五公克）、吸
    食器一組扣案可資佐證。本件事證明確，被告犯行洵堪認定。
二、按「犯第十條之罪者，檢察官應先將被告送勒戒處所觀察、勒戒，其期間不得逾
    一月。」、「經觀察、勒戒後，無繼續施用毒品傾向者，應由檢察官為不起訴之
    處分；有繼續施用毒品之傾向者，由檢察官聲請法院裁定令入戒治處所施以強制
    戒治，其期間為一年。但自首者，得以保護管束代之」、「依前項規定為不起訴
    處分後，五年內再犯第十條之罪，經觀察、勒戒後，認有繼續施用毒品之傾向或
    三犯以上者，不適用前項之規定。但應由檢察官聲請法院裁定先令入戒治處所施
    以強制戒治。」，毒品危害防制條例第二十條第一、二、三項定有明文。再按甲
    基安非他命係毒品危害防制條例第二條第二項第二款所規定之第二級毒品。查被
    告前因施用毒品案件，經觀察、勒戒後，認無繼續施用之傾向，而經臺灣臺中地
    方法院檢察署檢察官為不起訴處分，其於不起訴處分後五年內，再施用第二級毒
    品甲基安非他命而經觀察、勒戒後，認有繼續施用毒品之傾向，而經檢察官向本
    院聲請裁定令入戒治處所施以強制戒治等事實，業如前述，則被告係犯毒品危害
    防制條例第十條第二項之罪，殆無疑義。
三、核被告所為，係犯毒品危害防制條例第十條第二項之施用第二級毒品罪。其施用
    前持有甲基安非他命之低度行為，已為施用之高度行為所吸收，均不另論罪。爰
    審酌被告犯罪之動機、目的、手段及其前經觀察、勒戒，並經檢察官不起訴處分
    後猶故態復萌，再次施用毒品不輟，無視於毒品對自身健康之戕害及國家對杜絕
    毒品犯罪之禁令，惟施用毒品者均有相當程度之生理成癮性及心理依賴性，其犯
    罪心態與一般刑事犯罪之本質並不相同，應側重適當之醫學治療及心理矯治為宜
    ，及被告犯罪後坦承犯行之犯罪態度等一切情狀，量處如主文所示之刑，並諭知
    易科罰金之折算標準，以資懲儆。
四、至扣案之吸食器一組係被告所有供施用第二級毒品甲基安非他命之用，業據被告
    供述在卷，爰依刑法第三十八條第一項第二款之規定，宣告沒收。又扣案之第二
    級毒品甲基安非他命一包（毛重一‧五公克），係被告施用一次後所剩餘，確屬
    毒品危害防制條例第二條第二項第二款所規定之第二級毒品甲基安非他命，亦據
    被告供述在卷，且為查獲之毒品，爰依毒品危害防制條例第十八條第一項前段之
    規定，宣告沒收銷燬之。
五、公訴意旨另略以：被告於前開不起訴處分後五年內，復基於施用第二級毒品甲基
    安非他命之犯意，於九十一年四月二十一日或前四日內之不詳時間內，在前開地
    點連續施用第二級毒品甲基安非他命多次。嗣於九十一年四月二十一日十一時二
    十五分許，為警於前開地點查獲，並扣得前開物品。後經本院裁定送觀察、勒戒
    後，認有繼續施用毒品之傾向，因認被告涉犯毒品危害防制條例第十條第二項之
    連續施用第二級毒品罪而與前開有罪部分有連續犯之裁判上一罪之關係云云。
（一）按不能證明被告犯罪或其行為不罰者，應諭知無罪之判決，刑事訴訟法第三百
      零一條第一項定有明文。再按犯罪事實應依證據認定之，無證據不得推定其犯
      罪事實，刑事訴訟第一百五十四條亦有規定。且事實之認定，應憑證據，如未
      能發現相當證據，或證據不足以證明，自不能以推測或擬制之方法，以為裁判
      基礎；而認定不利於被告之事實，須依積極證據，苟積極證據不足為不利於被
      告事實之認定時，即應為有利於被告之認定，更不必有何有利之證據，此有最
      高法院四十年度台上字第八六號、三十年度上字第八一六號判例可資參照。
（二）公訴人認被告涉犯前開施用第二級毒品罪嫌，無非以前揭事實業據被告於警訊
      時及偵查中坦承不諱，且其尿液經檢驗確呈安非他命陽性反應等情為其主要論
      據。然訊據被告除坦承前開有罪部分亦即僅施用第二級毒品甲基安非他命一次
      外，堅詞否認有何其餘之犯行，並辯稱：其僅於前開時、地施用第二級毒品甲
      基安非他命一次等語。經查：
  １、被告於警訊時供稱係三天前吸食，並未提及其次數；而其稱斷斷續續吸食係八
      十年左右，斷斷續續吸食二年餘等情明確（見偵查卷第八頁）。而被告於檢察
      官訊問時之供述亦均與其施用次數無關，此有訊問筆錄一份附於偵查卷可憑（
      見偵查卷第二十五、二十六頁）。故被告並未坦承其連續施用安非他命至明。
  ２、而安非他命經口服投與後約百分之七十於二十四小時內自尿中排出，約百分之
      九十於九十六小時內自尿中排出，由於目前國內尿液中安非他命之檢驗僅為鑑
      定其是否呈陽性反應尚未定其含量，且安非他命成分之檢出與其投與方式、投
      與量、個人體質、採尿時間與檢測儀器之精密度等諸多因素有關，因此僅憑尿
      液中呈安非他命陽性反應，並無法確實推算吸食時間距離採集時間之長短，惟
依上述資料推斷，最長可能不會超過四日，此業經行政院衛生署藥物食品檢驗
      局八十一年二月八日（八一）藥檢壹字第○○一一五六號函函釋在案。故前開
      台中縣衛生局檢驗尿水報告書、台中縣警察局豐原分局潭北派出所受理嫌疑人
      尿液採證真實姓名對照表等僅足認被告許經警採尿時，往前回溯九十六小時內
      之某時點，應有施用安非他命一次之事實，核與前開其有罪部分之事證相符。
（三）此外，復查無其他積極證據足資證明被告有何公訴人所指超出前開有罪部分外
      之犯行，依前揭說明，不能證明被告犯罪，本應諭知被告無罪之判決，惟因公
      訴人認此部分與前開有罪之部分有連續犯之裁判上一罪關係，爰不另為無罪之
      諭知。
六、據上論斷，應依刑事訴訟法第四百五十二條、第二百九十九條第一項前段，毒品
    危害防制條例第十條第二項、第二十條第三項、第十八條第一項前段，刑法第十
    一條、第四十一條第一項前段、第三十八條第一項第二款，罰金罰鍰提高標準條
    例第二條，判決如主文。
中      華      民      國      九十一    年      九      月    三十    日
                                臺灣臺中地方法院刑事第七庭
                        法  官  陳  卿  和
右正本證明與原本無異。
如不服本判決，應於判決送達後十日內向本院提出上訴狀( 應附繕本 )，上訴於臺灣
高等法院臺中分院。
                                        書記官
中      華      民      國      九十一    年      九      月    三十    日
【附錄本案論罪科刑法條全文】
毒品危害防制條例第十條第一項、第二項：
施用第一級毒品者，處六月以上五年以下有期徒刑。
施用第二級毒品者，處三年以下有期徒刑。
